臺灣桃園地方法院民事裁定　　　　　　 110年度聲再字第14號

再審聲請人　吳秋瑤　
再審相對人　蔡佩琳　
上列再審聲請人因請求減少價金等事件，對於本院民國110 年7
月26日110 年度聲再字第9 號確定裁定聲請再審，本院裁定如下
：
    主  文
再審之聲請駁回。
再審聲請費用由再審聲請人負擔。
    理  由
一、按再審之訴應於30日之不變期間內提起；前項期間，自判決
    確定時起算，判決於送達前確定者，自送達時起算；其再審
    之理由發生或知悉在後者，均自知悉時起算；民事訴訟法第
    500 條第1 項、第2 項前段分別定有明文。又裁定已經確定
    ，而有第496 條第1 項或第497 條之情形者，得準用民事訴
    訟法第五編有關再審程序之規定聲請再審，同法第507 條亦
    有明文。查本院110 年度聲再字第9 號民事裁定（下稱原確
    定裁定）係於民國110 年8 月6 日送達聲請人（原確定裁定
    卷第28頁），聲請人於110 年9 月6 日聲請本件再審（110
    年9 月5 日為例假日），未逾30日之不變期間，合先敘明。
二、聲請再審意旨略以：聲請人與相對人間請求減少價金等事件
    ，經本院109 年度簡上字第126 號民事判決（下稱原確定判
    決）駁回相對人第一審起訴及其附帶上訴，聲請人已獲全部
    勝訴，原確定判決卻未具理由逕依民事訴訟法第81條命兩造
    各負擔2 分之1 之訴訟費用，顯違反民事訴訟法第78條規定
    ，而有適用法規顯有錯誤，聲請人遂依民事訴訟法第496 條
    第1 項第1 款、第2 款規定對原確定判決提起再審，經本院
    110 年度再易字第16號（下稱再易裁定）及原確定裁定先後
    依民事訴訟法第88條規定，予以駁回。然民事訴訟法第88條
    規定，應係對當事人提起上訴所為之限制，再審之訴則是前
    程序之再開與續行，不應比附援引，且依該條規定之立法理
    由，可知訴訟費用之裁判應仍有受正當裁判之必要，自不得
    以上開規定致再審程序喪失糾正原確定裁判之功能。原確定
    裁定適用民事訴訟法第88條規定，駁回再審之聲請，其適用
    法規顯有錯誤，爰聲請再審等語。
三、按再審之訴不合法者，法院應以裁定駁回之，民事訴訟法第
    502 條第1 項定有明文。次按再審之訴，法院認無再審理由
    ，判決駁回後，不得以同一事由，對於原確定判決或駁回再
    審之訴確定判決，更行提起再審之訴；本條規定於裁定已經
    確定而聲請再審之情形，亦準用之，民事訴訟法第498 條之
    1 、第507 條分別定有明文。蓋再審之目的，原在匡正確定
    終局判決之不當，以保障當事人之權益，但為避免當事人以
    同一事由對於原確定判決或駁回再審之訴之確定判決，一再
    提起再審之訴，重複爭執致浪費司法資源，故限制當事人以
    同一事由而重複提起再審之訴，此觀民事訴訟法第498 條之
    1 規定及立法理由甚明（最高法院99年度台再字第10號裁判
    要旨參照）。
四、經查，聲請人以原確定判決適用第81條判命由兩造各自負擔
    二分之一，有適用法規顯有錯誤之情形，依同法第496 條第
    1 項第1 、2 款規定提起再審，經再易裁定駁回其再審之請
    求確定。聲請人另以再易裁定適用民事訴訟法第88條駁回其
    再審之訴，適用法規顯有錯誤聲請再審，經原確定裁定駁回
    其再審之聲請確定後，復以原確定裁定以適用民事訴訟法第
    88條為由，駁回聲請人再審之聲請，適用法規顯有錯誤為由
    聲請本件再審等情，業經本院依職權調閱上開各事件之卷宗
    核閱無誤。聲請人以同一事由對再易裁定及原確定裁定一再
    聲請再審，重複爭執，依民事訴訟法第498 條之1 、第507
    條規定及上開所述，於法尚有未合，應予駁回。
五、爰裁定如主文。
中　　華　　民　　國　110 　　年　　12 　　月　　1　　日
                  民事第二庭  審判長  法  官  袁雪華
                                      法　官　謝宜伶
                                      法　官　林其玄
以上正本係照原本作成。
本裁定不得抗告。
中　　華　　民　　國　 110　　年　　12　　月　　1 　　日
                                     書記官　戴育萍